src/morphology/stems/verbs.lexc
LEXICON verbs
вунись:вуни VA_НИ  "eihän…" ;
вэӈгалёсь:вэӈгалё TV_ВАДЮ  "olla venytettynä" ;
епась:епа IV_ПЭБЮ-Pal/Var  "olla kuuma (ilmasta)" ;
есь:е IV_ӇЭ-Pal/Var  "olla kipeä" ;
есь:е IV_ӇЭ-Pal/Var  "paimentaa" ;
илесь:иле VR_ИЛЕ-Pal/Var  "selvitä" ;
лябтенась:лябтена IV_ӇЭДАРА  "olla leveästi ja matalasti rakennettu" ;
манзь:ман IV_МАН  "sanoa" ;
минзь:мин IV_МИН-Pal/Var  "mennä" ;
мись:ми TV_МЭ  "rakentaa" ;
муйлаӈгась:муйлаӈга IV_ЛАХАНА  "tulla loviseksi" ;
мэсь:мэ IV_МЭ  "olla" ;
мэсь:мэ TV_МЭ  "ottaa" ;
надоˮлась:надоˮла TV_ЛАХАНА  "alkaa pitää lankona" ;
нарыбтёсь:нарыбтё IV_ВАДЮ  "olla sekasortoinen" ;
насабтась:насабта TV_ӇЭДАРА  "asettaa leveälti" ;
нензхалайбтесь:нензхалайбте VR_ИЛЕ  "siirtyä lähemmälle" ;
нись:ни VA_НИ  "ei" ;
нусь:ну IV_НУ  "seistä" ;
ныхыць:ныхы IV_САС  "olla vahva" ;
нэкалць:нэкал TV_НЭКАЛ  "vetää" ;
нэсь:нэ VR_НУ-Pal/Var  "avautua" ;
нютась:нюта TV_НАМДА  "hinata" ;
нявоталась:нявотала VR_НАМДА  "alkaa juosta" ;
няленась:нялена VR_ЛАХАНА  "luoda karvansa" ;
няльцядось:няльцядо IV_ӇЭСУ  "hajaantua" ;
нямданась:нямдана IV_ИЛЕ  "kävellä edestakaisin" ;
нямдолабтась:нямдолабта VR_ХАДА  "pukeutua kunnolla" ;
нё-:нё VA_НЁ  "älä" ;
паереӈгась:паереӈга IV_НАМДА  "pöhöttyä" ;
паӈгомзь:паӈгон VR_МИН  "vaivoin nousta jaloille" ;
пиˮимресь:пиˮимре TV_ИЛЕ  "syrjäyttää" ;
писяцюмбась:писяцюмба IV_ПЭБЮ  "naurahdella" ;
путрась:путра IV_ХАДА  "kiemuroida" ;
пыдась:пыда TV_ХАДА  "näyttää" ;
пэваркась:пэварка IV_ӇЭДАРА  "olla tummempi" ;
пэвась:пэва IV_ПЭБЮ-Pal/Var  "olla pimeä" ;
пэсь:пэ VR_НУ-Pal/Var  "alkaa" ;
пюсь:пю TV_ХО  "etsiä" ;
пяˮлаӈгась:пяˮлаӈга IV_ЛАХАНА  "pingottua puumallille" ;
саˮниресь:саˮнире VR_ИЛЕ  "hieman kastua" ;
сабколабтамбась:сабколабтамба TV_ПЭБЮ  "aiheuttaa j-klle pöhöttynyt kasvot" ;
сеӈгась:сеӈга IV_ЛАХАНА-Pal/Var  "yöpyä" ;
сидеӈгось:сидеӈго IV_СЯНАКУ  "herättää" ;
силалась:силала TV_ЛАХАНА  "aloittaa teroittaa" ;
сось:со IV_НУ/ТУ  "kuulua" ;
сыримдась:сыримда TV_ӇЭДАРА  "peittää lumella" ;
сэхэсь:сэхэ TV_НАМДА  "ohentaa" ;
сюсь:сю VR_ХО-Pal/Var  "tarttua kurkkuun" ;
сяркабтась:сяркабта VR_ӇЭДАРА  "vingahtaa" ;
сяркарась:сяркара IV_ЯˮАВЛУ  "kouristaa" ;
сяркарць:сяркар VR_ТИР  "rypistyä" ;
сяртёсь:сяртё IV_ВАДЮ  "olla koko ajan lähellä" ;
сёсь:сё TV_ХО  "jättää väliaikaisesti tien varrelle" ;
сёсь:сё IV_ХО  "olla jätetty väliaikaisesti tien varrelle" ;
тиндась:тинда VR_НАМДА  "kompastua" ;
тись:ти IV_НУ-Pal/Var  "istua" ;
тись:ти TV_НУ-Pal/Var  "kammata" ;
тондась:тонда VR_ХАДА  "peittyä" ;
тось:то IV_ТУ  "tulla" ;
тохось:тохо IV_ЮХУ  "oppia" ;
туць:ту IV_САС  "loimuta" ;
тэдамзь:тэдам VR_ӇАРАМ  "kaikua" ;
тэхэдась:тэхэдана IV_НАМДА  "piintyä" ;
тэць:тэ VR_САС  "valua pois" ;
тюсь:тю IV_НУ-Pal/Var  "mennä sisään" ;
тюць:тю TV_САС-Pal/Var  "laittaa tienviittoja" ;
тянюмзь:тянюм IV_ӇАДИМ/ӇАРАМ  "vähetä" ;
тяроць:тяро TV_САС  "olla kiduksilla" ;
тяхамзь:тяхам IV_ӇАРАМ  "piiloutua (jonkin taakse/suojaan)" ;
хамбась:хамба IV_ИЛЕ  "keinua" ;
ханзимзь:ханзим TV_ӇАРАМ  "pitää epäsopiväksi" ;
ханимзь:ханим IV_ӇАДИМ  "jäätyä" ;
хась:ха IV_НУ  "kuolla" ;
хобанзь:хобан TV_МИН  "kuoria" ;
хоранзь:хоран IV_МИН  "metsästää villiporoja" ;
худылась:худыла VR_ЛАХАНА  "alkaa liehua" ;
хынебтабась:хынебтаба IV_ПЭБЮ  "huokailla raskaasti" ;
хэсь:хэ IV_ХЭ  "poistua" ;
юмбэрць:юмбэр TV_ТИР-Pal/Var  "käydä kehää metsästäen" ;
юмзь:юм IV_ӇАДИМ-Pal/Var  "mennä muruiksi" ;
юсь:ю TV_НУ-Pal/Var  "estää" ;
ябесь:ябе IV_ИЛЕ-Pal/Var  "olla juovuksissa" ;
ядалць:ядал TV_ТИР  "rapsuttaa karvontaveitsellä" ;
якась:яка IV_ЯКУ  "kutista" ;
ярдась:ярда TV_ХАДА  "panna itkemään" ;
яӈгась:яӈга IV_ЛАХАНА-Pal/Var  "erota" ;
ёрць:ёр IV_ТИР-Pal/Var  "kalastaa nuotalla" ;
ёхо:ёхо IV_ЮХУ  "kadota" ;
ӈабтесь:ӈабте IV_ИЛЕ-Pal/Var  "haista" ;
ӈабтилесь:ӈабтиле TV_ИЛЕ  "tehdä tuoksuvaksi" ;
ӈадось:ӈаддо IV_ӇЭСУ  "revetä" ;
ӈадясь:ӈадя IV_ЯˮАВЛУ-Pal/Var  "näkyä" ;
ӈацекыдась:ӈацекыда IV_ХАДА  "luulla lapseksi" ;
ӈуйворць:ӈуйвор IV_ТИР  "löystyä" ;
ӈурыбтёсь:ӈурыбтё TV_ВАДЮ  "helistää" ;
ӈэдхалабась:ӈэдхалаба TV_ПЭБЮ  "työntää" ;
ӈэсь:ӈэ IV_ӇЭ  "sijaita" ;
